【裁判字號】    90,易,42
【裁判日期】    900316
【裁判案由】    違反菸酒專賣條例
【裁判全文】
臺灣臺南地方法院刑事判決                              九十年度易字第四二號
    公  訴  人  臺灣臺南地方法院檢察署檢察官
    被      告  甲○○
右列被告因違反臺灣省內菸酒專賣暫行條例案件，經檢察官提起公訴（八十九年度偵
字第一二○五七號），本院判決如左：
    主  文
甲○○販賣未貼專賣憑證之菸類，處拘役肆拾日，如易科罰金，以銀元參佰元即新台
幣玖佰元折算壹日。
扣案未貼專賣憑證之未稅大衛杜夫牌香煙壹佰貳拾包及其包裝紙均沒收。
    事  實
一、甲○○意圖營利，於民國八十九年十月十日，在高雄市鹽埕區國峰商行，向姓名
    年籍均不詳之人，以每條新臺幣（下同）二百八十元代價，販入未貼專賣憑證之
    未稅大衛杜夫牌香煙十二條（每條十包，共計一百二十包）後，再於八十九年十
    月十四日下午，前往臺南市○○路○段公十一號公園，預備以每條三百元之價格
    賣出，嗣於同日下午五時三十分許，為警當場查獲，並扣得上開未稅大衛杜夫牌
    香煙共一百二十包。
二、案經臺灣省菸酒公賣局臺南分局移送臺灣臺南地方法院檢察署檢察官偵查起訴。
    理  由
一、訊據被告甲○○於警、偵訊及本院審理時，固均坦承於八十九年十月十四日下午
    ，在臺南市○○路○段公十一號公園內為警查獲持有未稅大衛杜夫牌香煙之事實
    ，惟矢口否認有何販賣未稅洋菸犯行，辯稱伊所持有之香煙係員警於伊車內所查
    獲，且該香煙係伊預備送給朋友抽的云云。經查，被告於警訊及本院審理時，均
    一致供稱伊所持有遭查獲之香煙，係八十九年十月十日在高雄市所購買，雖被告
    於偵訊中改稱香煙係在臺南市○○路○段公十一號公園內所購買，然審酌證人即
    查獲被告之員警乙○○、丙○○於偵訊及本院審理時，均明確證稱係因民眾檢舉
    有人在公園內販賣未稅洋菸，始前往取締，取締當時看見被告手持一塑膠袋裝未
    稅香煙，而被告看見他們後，隨即將塑膠袋放入車內等語（八十九年十一月三十
    日偵訊筆錄、本院九十年三月二日審理筆錄），被告所持有之未稅洋菸，顯非在
    臺南市○○路○段公十一號公園內所購買，本院因認以被告於警訊及本院審理時
    所供述香煙係在高雄市購買等語為可採。次查，被告對於攜帶大量未稅洋菸在公
    園內之目的為何，先後有不同供述，先於警訊中供稱係欲販賣該香煙，後於偵訊
    中改稱係因聽說該公園內有販賣便宜香煙，所以才到臺南購買預備送人（八十九
    年十月三十日偵訊筆錄），迄至本院審理時，則又改稱係預備拿香煙到公園內送
    給朋友云云，被告之供述一再反覆，真實性自有可疑，且被告之香煙既經認定係
    於高雄市購買，則被告於偵訊中所辯稱係至該公園購買香煙云云，已非事實；又
    經本院質諸被告有關伊友人之細節，則稱伊並不知該友人之姓名年籍等，且當日
    並未與該友人相約云云，審之被告居住在屏東市之事實，竟於未事先約定之情況
    下，攜帶大量未稅洋菸遠從屏東市開車前來臺南市尋找一姓名年籍均不詳之友人
    ，其情節之不符常理顯然，被告於本院審理時所辯該香煙係伊所購買欲贈與友人
    云云，亦非可採。再參酌證人乙○○、丙○○之證述，以及臺南市公十一號公園
    常有許多民眾聚集遊憩之客觀事實，可認定被告乃基於營利意圖，攜帶未稅洋菸
    欲前往該公園販賣，詎未及販出即為警查獲等情。末按臺灣省內菸酒專賣暫行條
    例第三十七條第五款之販賣未貼專賣憑證之菸類罪，固不以販入後復行賣出為其
    構成要件，如以營利為目的，將該未貼專賣憑證之菸類購入或賣出，有一於此，
    其犯罪即屬成立，被告本於營利意圖，先於八十九年十月十日在高雄市鹽埕區國
    峰商行販入未稅洋菸後，已構成臺灣省內菸酒專賣暫行條例第三十七條第五款之
    販賣未貼專賣憑證之菸類罪，至於被告於八十九年十月十四日前往臺南市○○路
    ○段公十一號公園內預備販賣未稅洋菸，但尚未賣出即為警查獲乙節，則不影響
    被告上開犯罪之成立。本件事證已臻明確，被告犯行可以認定。
二、按未貼專賣憑證之菸類，不得販賣，台灣省內菸酒專賣暫行條例第三十條第一項
    定有明文，核被告所為，係犯該條例第三十七條第五款販賣未貼專賣憑證之菸類
    罪。爰審酌被告意圖販賣未稅洋菸營利，因而在高雄市購買未稅洋菸後前來臺南
    市販賣之犯罪動機與手段，因此違反國家菸酒專賣制度，妨害專賣營收，惟因被
    告所販入之洋菸尚未賣出，並未造成實際損害，以及被告犯罪後矢口否認犯行，
    並飾詞狡辯之犯罪後態度等一切情狀，量處如主文所示之刑，並諭知易科罰金之
    折算標準，以資懲儆。扣案未貼專賣憑證之「大衛杜夫牌」香煙一百二十包，及
    其包裝紙等物，併均依臺灣省內菸酒專賣暫行條例第四十條第一、四款宣告沒收
    。
據上論斷，應依刑事訴訟法第二百九十九條第一項前段，臺灣省內菸酒專賣暫行條例
第三十七條第五款、第四十條第一、四款、第四十二條，刑法第十一條前段、第四十
一條第一項前段，罰金罰鍰提高標準條例第二條，判決如主文。
本案經檢察官林逸梅到庭執行職務。
中      華      民      國      九十      年      三      月    十六    日
                              臺灣臺南地方法院刑事第四庭
                                      法  官  吳  坤  芳
右正本證明與原本無異。
如不服本判決，應於判決送達後十日內向本院提出上訴狀( 應附繕本 )。
                                      書記官  馬  愛  君
中      華      民      國      九十      年      三      月    十六    日
附錄本案論罪科刑法條全文：
臺灣省內菸酒專賣暫行條例第三十七條：
有左列各款行為之一者，處一年以下有期徒刑、拘役或科或併科五千元以下罰金：
一  違反第六條之規定，以手工製造菸類、酒類或變造專賣機關製造之菸類、酒類者
    。
二  違反第七條之規定，種植菸草、製造酒類之白粞、紅粞、酒母或專供製造菸酒所
    用之機械、捲菸紙，印製菸酒之商標包裝紙，或其他憑證者。
三  違反第八條之規定者。
四  違反第九條之規定，設置菸草試驗場、菸葉乾燥室或其他專供菸草產製之一切設
    備者。
五  違反第三十條之規定，販賣或轉讓未貼專賣憑證之菸類或酒類者。


司法院資訊處製作；財團法人民間司法改革基金會備份。
